【裁判字號】    90,毒抗,439
【裁判日期】    900726
【裁判案由】    聲請強制戒治
【裁判全文】
臺灣高等法院臺中分院刑事裁定                      九十年度毒抗字第四三九號
    抗  告  人
    即  被  告  甲○○
右抗告人因違反毒品危害防制條例案件，經檢察官聲請強制戒治，不服台灣彰化地方
法院中華民國九十年五月二十二日第一審裁定（九十年度毒聲字第二○九九號，聲請
案號：台灣彰化地方法院檢察署，九十年度毒偵字第一九三八號、九十年度聲戒字第
四六七號），提起抗告，本院裁定如左：
      主    文
抗告駁回。
      理    由
一、按經觀察、勒戒後，有繼續施用毒品之傾向者，由檢察官聲請法院裁定令入戒治
    處所施以強制戒治，其期間為一年，毒品危害防制條例第二十條第二項定有明文
    。
二、本件抗告意旨略以：抗告人即被告自八十九年一月以後，即已戒絕施用安非他命
    。而八十九年十一月三十日受檢驗之尿液，是因被告於該月二十八日因患重感冒
    ，向彰化市利安西藥房購買服用感冒藥物連續服用三、四日之藥物反應。且此項
    檢驗又非衛生或公正醫療機關所為，而係不具公正性之私人公司長昕生活事業股
    份有限公司新東分公司所出具之藥物尿液檢驗報告書。被告確已戒除施用毒品惡
    習，隨時可以接受檢驗。因請求詳為查證與鑑定，將原裁定撤銷，以免冤情云云
    。
三、經查抗告人因施用毒品案件，經原審法院二次裁定送觀察勒戒後，均無繼續施用
    毒品之傾向，由台灣彰化地方法院檢察署檢察官分別於八十八年七月十二日、八
    十九年一月四日，以八十八年度偵字第六四五二號、八十八年度毒偵字第一四六
    七號案不起訴處分確。被告復於八十九年十一月二十六日至同年月三十日間，施
    用第二級毒品甲基安非他命，為警於八十九年十一月三十日採集尿液送驗，呈甲
    基安非他命陽性反應，此有長昕生活事業股份有限公司新東分公司出具之濫用藥
    物尿液檢驗報告書附於原審卷可憑。雖抗告人聲請傳訊證人乙○○以證明其於八
    十九年十一月二十八日因感冒至利安西藥房購買感冒藥服用，致尿液中驗出甲基
    安非他命陽性反應。惟本院依抗告人所提出之姓名、住所傳喚證人乙○○，經郵
    政單位以無此人退回，此有本院被退回之掛號信封可據。抗告人上開辯詞，難以
    採據。其三犯毒品危害防制條例第十條之罪，可以認定。從而檢察官據以聲請原
    審法院裁定令入戒治處所施以強制戒治，原審法院爰依首開規定令入戒治處所施
    以強制戒治，期間壹年，於法並無不合，抗告人仍自以係因服用感冒藥物致尿液
    中有毒品之反應，自屬無據，本件抗告應認為無理由而予駁回。
四、據上論斷，應依刑事訴訟法第四百十二條，裁定如主文。
中      華      民      國      九十     年       七      月   二十六   日
                                  臺灣高等法院臺中分院刑事第九庭
                                        審判長法  官  陳  筱  珮
                                              法  官  康  應  龍
                                              法  官  趙  春  碧
右正本證明與原本無異。
不得抗告。
                                              書記官  陳  文  琴
中      華      民      國      九十     年       七      月    三十    日
                                                                        Ｉ


司法院資訊處製作；財團法人民間司法改革基金會備份。
